【裁判字號】    95,上易,2073
【裁判日期】    951212
【裁判案由】    竊盜
【裁判全文】
臺灣高等法院刑事判決                95年度上易字第2073號
上  訴  人
即  被  告  丁○○
                    （現因另案於臺灣台南監獄執行中）
上列上訴人即被告因竊盜案件，不服臺灣板橋地方法院95年度易
字第45號，中華民國95年6月30日第一審判決（起訴案號：臺灣
板橋地方法院檢察署94年度偵字第3718號），提起上訴，本院判
決如下：
    主  文
上訴駁回。
    事  實
一、丁○○前於民國九十二年八月間因犯竊盜案件，經台灣板橋
    地方法院以九十三年度訴字第四一四號判決判處有期徒刑三
    月，如易科罰金，以三百元折算一日，於九十四年三月二十
    五日判決確定；又於九十二年間因違反毒品危害防制條例之
    施用毒品案件，經該院以九十三年度簡字第四○二六號簡易
    判決判處有期徒刑五月，如易科罰金，以三百元折算一日，
    於同年十二月六日判決確定；復於九十三年間因違反槍砲彈
    藥刀械管制條例、竊盜、收受贓物等案件，經該院以九十三
    年度訴字第一八九三號判決分別判處有期徒刑六月、八月、
    五月，於九十四年九月二十二日判決確定。以上五案，經本
    院於九十五年二月十五日以九十五年度聲字第二八三號裁定
    定其應執行刑為有期徒刑二年確定，現正執行中（所定應執
    行刑尚未執行完畢，不構成累犯）。再於九十三年十月及十
    一月間，因犯竊盜案件，經本院於九十五年六月二日以九十
    四年度上訴字第二三○八號判決判處有期徒刑二年確定（尚
    未執行完畢，不構成累犯）。
二、詎丁○○猶不知悛悔警惕，為竊取機車變賣得款花用，竟基
    於意圖為自己不法所有之概括犯意，獨自或與黃順炳、蕭廣
    明基於共同之犯意聯絡，先後於下列時、地為連續竊盜之犯
    行：
  (一)丁○○與黃順炳（案件曾經判決確定，經檢察官另為不起訴
    處分）共同基於意圖為自己不法所有之概括犯意聯絡，推由
    丁○○於九十二年九月間某日，在臺北縣中和市南勢角興南
    夜市，以自備鑰匙啟動引擎而駛離之方式，竊取江孟倩所有
    之車牌號碼ＤＯＱ—一八三號輕型機車一輛；及於九十三年
    三月間某日，在臺北縣土城市○○路○段二○七巷六弄十七
    號前，以相同手法竊得原車牌號碼不詳之輕型機車一輛，再
    以每輛新臺幣（下同）二千元至三千元不等之價格售予黃順
    炳，由黃順炳分別改裝為車牌號碼ＥＥＬ─五一五號、ＤＪ
    Ｅ─五三五號輕型機車販賣牟利。
  (二)丁○○承前概括犯意，於九十二年十二月二十八日零時許，
    在臺北縣中和市○○街九十三號前，以相同手法，竊得甲○○所有之車牌號碼為ＵＹＷ—○七三號輕型機車一輛，供己
    騎用。
  (三)丁○○復承前概括犯意，於九十三年一月九日下午九時許，
    在臺北縣中和市○○路三二九巷二弄十二號前，以相同手法
    竊得乙○○所有之車牌號碼ＤＷＳ—六三一號機車一輛，供
    己騎用。
  (四)丁○○又承前概括犯意，於九十三年三月十三日下午九時許
    ，在臺北縣中和市○○路○段二之一號前，以相同手法竊得
    丙○○所有之車牌號碼ＤＷＷ—九九一號機車，供己騎用。
  (五)丁○○再承前概括犯意，於九十三年三月十六日上午十時十
    五分許，在臺北縣永和市○○路八十一巷六號前，竊得楊月
    珍所有交予戊○○使用之車牌號碼ＤＷＲ—七○八號機車，
    供己騎用。
  (六)丁○○復與蕭廣明（已經原審判處有期徒刑三月確定）共同
    基於意圖為自己不法所有之犯意聯絡，推由丁○○於九十三
    年一月下旬某日，在臺北縣永和市○○路三八九巷二弄十號
    對面，以相同手法，竊得原車牌號碼不詳之機車一輛，再以
    二千元之價格售予蕭廣明改裝為車牌號碼ＤＯＹ─一○八號
    輕型機車販賣牟利。嗣丁○○於同年三月三十一日下午七時
    三十分許，駕駛其竊得之車牌號碼ＤＷＲ—七○八號機車（
    原車牌丟棄，改懸掛ＲＢＫ—八五○號車牌），在臺北縣中
    和市○○街三二五號前，與吳文通發生交通事故，於警員前
    往處理時，趁隙逃逸，經警於同年四月一日下午三時許通知
    丁○○到場說明，始循線查悉上情，並由丁○○帶同警員起
    出ＵＹＷ—○七三號、ＤＷＷ—九九一號、ＤＷＳ—六三一
    號機車車牌各一面，及上開販賣予黃順炳、蕭廣明之機車各
    一輛。
三、案經被害人乙○○、甲○○、丙○○訴由臺北縣政府警察局
    中和分局報告臺灣板橋地方法院檢察署檢察官偵查起訴
    理  由
一、經查：
  (一)上揭事實，業據被告於警詢、檢察官偵查、原審準備程序及
    審理與本院審理時均坦承不諱，核與被害人戊○○、告訴人
    乙○○、甲○○、丙○○於警詢時指訴明確（見九十三年度
    他字第八五六一號偵查卷第七十六頁以下），並有自行保管
    贓證物品清單二紙、臺北縣政府警察局車輛失竊及車輛尋獲
    電腦輸入單各五紙、贓物認領收據四紙、車籍作業系統查詢
    認可資料二紙、查獲現場照片十四幀及車輛竊盜、車牌失竊
    資料個別查詢報表─查詢車輛認可資料四紙在卷可佐（見同
    上偵查卷第八十一頁以下）。此外，並有被告所有供上開竊
    盜犯罪所用之鑰匙四支扣案可資佐證。
  (二)是由上開補強證據，足資擔保被告於警詢、檢察官偵查、本
    院準備程序及審理中所為前開任意性自白具有相當程度之真
    實性，而得使本院確信被告前述自白與事實相符，足證被告
    確有上揭竊盜犯行。從而本件事證明確，被告犯行堪以認定
    ，應依法論科。
二、次查：被告以自備鑰匙，先後於上揭時、地，竊得他人之機
    車，核被告所為，係犯刑法第三百二十條第一項之竊盜罪。
    被告與黃順炳就犯罪事實二(一)所示之竊盜犯行，有犯意聯絡
    及行為分擔；被告與蕭廣明就犯罪事實二(六)所示之竊盜犯行
    ，有犯意聯絡及行為分擔，均為共同正犯。被告先後七次竊
    盜犯行，時間緊接，手法相同，觸犯構成要件相同之罪名，
    顯係基於概括犯意而為之，為連續犯，應依刑法第五十六條
    規定以一罪論，並加重其刑。
三、至被告前於九十二年八月三十一日凌晨三時許，在臺北縣永
    和市○○路三○四巷十八號前，以自備鑰匙竊得顏禎祐所有
    車牌號碼ＤＷＫ—八九○號輕型機車一輛之犯行，雖經台灣
    板橋地方法院以九十三年度訴字第四一四號判決判處有期徒
    刑三月，如易科罰金，以三百元折算一日，於九十四年三月
    二十五日判決確定，有上開本院被告前案紀錄表可按。惟本
    案被告係因黃順炳需要機車改裝以販賣牟利，被告始於九十
    二年九月間某日萌生竊盜機車之犯意，而竊取江孟倩所有之
    上開輕型機車，與原審另案九十三年度訴字第四一四號判決
    所認定之竊盜事實並無關聯等情，業據被告供明在卷。又被
    告於九十三年十月三十日及同年十一月八日，在臺北縣中和
    市○○路某處、永和路九十巷巷口二處，分別竊得車牌號碼
    Ｎ三六─七○六號、ＮＶ七─三五二號機車之行為，固經本
    院於九十五年六月二日以九十四年度上訴字第二三○八號判
    決判處有期徒刑二年確定，惟經核上開臺灣高等法院所認定
    被告竊盜犯行之時間，與本案被告竊盜行為之時間已間隔七
    月，且被告於九十三年十月三十日，在臺北縣中和市○○路
    某處，係因發現停放路旁之車牌號碼Ｎ三六─七○六號機車
    鑰匙未取下，始臨時起意竊盜該機車等情，亦經被告供明在
    卷，足見本案被告之竊盜行為，與其經上開確定判決所認定
    之竊盜犯行，並非基於概括犯意而為之，則原審另案九十三
    年度訴字第四一四號判決及本院九十四年度上訴字第二三○
    八號判決所認定之事實，與本案自無連續犯之裁判上一罪關
    係，附此敘明。
四、原審將詳細調查及審理後，基於以上相同之認定，並審酌被
    告有如事實欄所示之刑事犯罪紀錄，有本院被告前案紀錄表
    在卷可憑，素行非佳，及其犯罪之動機、目的、所為危害社
    會治安及侵害個人法益，並兼衡其於犯罪後坦承犯行、態度
    良好等一切情狀，量處有期徒刑一年六月。至扣案鑰匙四支
    ，為被告所有供上揭竊盜犯罪所用之物，業據被告供明在卷
    ，原審爰依刑法第三十八條第一項第二款規定，均予宣告沒
    收。經核原審以上認事用法均無違誤，量刑已屬從輕。被告
    猶上訴指稱原審量刑過重，為無理由，應予駁回。
五、至被告陳稱：蕭廣明、曾順炳為唆使其行竊車輛之主導者，
    何止其等量刑較輕，因該等非屬本院審理判決之對象，量刑
    是否過輕，實非本院所得置喙評論。又蕭廣明、曾順炳是否
    即為唆使被告行竊車輛後，再以賤價收贓之人，容應由檢察
    官另行偵處。
六、末查被告行為後，刑法第二十八條經略作文字修正；原刑法
    第五十六條則經刪除；又刑法施行法第一條之一亦經增定：
    「中華民國九十四年一月七日刑法修正施行後，刑法分則編
    所定罰金之貨幣單位為新臺幣。九十四年一月七日刑法修正
    時，刑法分則編未修正之條文定有罰金者，自九十四年一月
    七日刑法修正施行後，就其所定數額提高為三十倍。但七十
    二年六月二十六日至九十四年一月七日新增或修正之條文，
    就其所定數額提高為三倍。」等內容，並於九十五年七月一
    日施行；然因本院依修正後刑法第二條第一項之規定，猶應
    依據施行前之相關規定論處，是原審雖未及比較適用上開條
    文，新舊內容，應不構成撤銷改判之理由，附此敘明。
七、據上論斷，應依刑事訴訟法第368條，判決如主文。
本案經檢察官陳維練到庭執行職務。
中    華    民    國    95    年    12    月    12    日
                  刑事第九庭審判長法  官  官有明
                                  法  官  陳世宗
                                  法  官  周盈文
以上正本證明與原本無異。
不得上訴。
                                  書記官  余姿慧
中    華    民    國    95    年    12    月    12    日
附錄：本案論罪科刑法條全文
中華民國刑法第三百二十條
 (普通竊盜罪、竊佔罪)
意圖為自己或第三人不法之所有，而竊取他人之動產者，為竊盜
罪，處五年以下有期徒刑、拘役或五百元以下罰金。
意圖為自己或第三人不法之利益，而竊佔他人之不動產者，依前
項之規定處斷。
前二項之未遂犯罰之。                                ；


司法院資訊處製作；財團法人民間司法改革基金會備份。
